臺灣桃園地方法院刑事判決　　　　　　　93年度易字第1316號
　　公　訴　人　臺灣桃園地方法院檢察署檢察官
　　被　　　告　子○○　男　2.
　　　　　　　　　　　　　（另案於臺灣桃園監獄執行中）
上列被告因竊盜案件，經檢察官提起公訴（93年度偵字第
12572 、17033 號、93年度核退偵字第124 號），被告於準備程
序進行中為有罪之陳述，經本院合議庭裁定由受命法官獨任進行
簡式審判程序，本院判決如下：
    主  文
子○○連續攜帶兇器竊盜，處有期徒刑貳年陸月。扣案六角板手
貳支沒收。
    事  實
一、子○○基於意圖為自己不法所有之概括犯意，於附表所示時
    間、地點，以附表所示方法，連續多次竊取如附表所示財物
    得逞。嗣分別於93年5 月2 日凌晨4 時許，在桃園縣桃園市
    ○○街253 巷41弄7 號竊取不鏽鋼料之際，當場為失主辛○
    ○發現報警圍捕而查獲，及於同年8 月6 日晚間7 時許，在
    桃園縣桃園市○○路與守法路口為警查獲，並扣得如附表所
    示之物。
二、案經桃園縣政府警察局桃園分局、平鎮分局報告臺灣桃園地
    方法院檢察署檢察官偵查起訴，本院合議庭依子○○於準備
    程序進行中為有罪之陳述，裁定由受命法官獨任進行簡式審
    判程序審理。
    理  由
一、右揭犯罪事實，業據被告子○○於警詢、偵查及本院審理中
    供承不諱，核與被害人癸○○、辛○○、丑○○、庚○○、
    丁○○、寅○○、壬○○、丙○○、戊○○、甲○○、乙○
    ○、己○○、陳國彰等於警詢中指訴之情節相符，並有內政
    部警政署刑事警察局指紋比對鑑驗書1 紙、贓物領據7 紙、
    車輛竊盜資料個別查詢報表6 紙、車輛協尋通報單7 紙、竊
    車工具六角板手照片4 張、不銹鋼鐵材、水塔照片16張、搜
    證照片15張及扣案六角板手2 支可資佐憑。被告自白與事實
    相符，事證明確，被告有如附表所示竊盜犯行堪以認定，應
    依法論科。
二、論罪科刑
（一）核被告子○○所為，於附表編號一及三至十三部分係犯刑
      法第321 條第1 項第3 款攜帶兇器竊盜罪，附表編號二所
      示93年4 月30日及5 月1 日部分係犯刑法320 條第1 項之
      竊盜罪，5 月2 日部分係犯刑法第320 條第3 項、第1 項
      之竊盜未遂罪。被告先後多次竊盜犯行，時間緊接，基本
      構成要件相同，顯係基於概括犯意反覆為之，為連續犯，
      應依刑法第56條規定論以較重之加重竊盜罪一罪，並加重
      其刑。爰審酌被告之前科、素行、行竊多次、所得利益、
      所生危害即被害人多數，暨其犯罪之動機、目的、手段，
      犯罪時所受之刺激及其品行、生活狀況、智識程度，及犯
      罪後坦承犯行態度良好等一切情狀，量處如主文所示之刑
      ，且諭知易科罰金之折算標準，以資懲儆。
（二）扣案六角板手2 支，為被告所有且係供犯竊盜罪所用之物
      ，應依同法第38條第1項第2款宣告沒收。另被告每次都是
      使用不同的六角板手行竊，其他沒有扣案的六角板手都已
      經丟棄等情，業據被告供承在卷，是依一般廢棄物隔日即
      經清理之經驗法則，該被丟棄之板手應認已滅失，爰未扣
      案之板手不予宣告沒收。
（三）另公訴意旨雖認被告連續竊盜，有犯罪之習慣，而聲請依
      依竊盜犯罪贓物犯保安處分條例第3 條諭知強制工作。惟
      查：刑法上之習慣犯，與累犯連續犯之性質有別，必須有
      具體之事實，足資證明行為人有犯罪之惡習及慣行，始有
      習慣犯規定之適用，並非一有累犯或連續犯之情形，即可
      認為有犯罪之習慣，最高法院54年臺上字第3041號判決可
      資參照。又保安處分係對受處分人將來之危險性所為拘束
      其身體、自由等之處置，以達教化與治療之目的，為刑罰
      之補充制度。本諸法治國家保障人權之原理及刑法之保護
      作用，其法律規定之內容，應受比例原則之規範，使保安
      處分之宣告，與行為人所為行為之嚴重性、行為人所表現
      之危險性、及對於行為人未來行為之期待性相當，最高法
      院88年臺上字第7339號判決亦可資參照。是即便行為人有
      犯罪之習慣，但是否有宣付保安處分之必要性，法院仍得
      斟酌實際情況，以判斷被告未來受刑之執行是否足夠達防
      衛社會之目的以為決定。本件被告雖有竊盜前科，本件又
      有多次竊盜行為，然依被告身體健康情形不適宜強制工作
      。再被告經本院判處如主文所示重刑，應已足收矯治之效
      果，本院認已無再令被告於刑後強制工作之必要，爰不予
      宣告強制工作，併此敘明。
三、據上論斷，應依刑事訴訟法第273 條之1 、第299 條第1 項
    前段，刑法第56條、第320 條第1 項、第321 條第1 項第 3
    款、第38條第1 項第2 款，罰金罰鍰提高標準條例第1 條前
    段、第2 條，判決如主文。
本案經檢察官張尹敏到庭執行職務。
中    華    民    國    94    年    2    月    17     日
                        臺灣桃園地方法院刑事第六庭
                                法  官  蔡寶樺
以上正本證明與原本無異。
如不服本判決，應於判決送達後10日內向本院提出上訴狀（應附
繕本），上訴於臺灣高等法院。
                                書記官  王泰元
中    華    民    國    94    年    2    月   17      日
附表：
┌──┬────┬──────┬──────┬──────┬────┐
│編號│犯罪時間│ 竊盜地點　 │被害人及　　│竊盜方法　　│扣案物　│
│　　│　　　　│　　　　　　│遭竊財物　　│　　　　　　│　　　　│
├──┼────┼──────┼──────┼──────┼────┤
│一　│93年5 月│桃園縣中壢市│戴阿蔭所有、│以客觀上足以│六角板手│
│　　│2日凌晨 │實踐路中原大│由癸○○使用│對人之生命、│ 1支　  │
│　　│2時許 　│學旁　　　　│之車號ＡＢ─│身體安全構成│　　　  │
│　　│　      │　　　　　　│5426號自用小│威脅，而具有│　　　  │
│　　│　　　　│　　　　　　│客車一輛    │危險性，足供│　　　  │
│　　│　　　　│　　　　　　│　　　　　　│兇器使用之萬│　　　  │
│　　│　　　　│　　　　　　│　　　　　　│能六角板手破│　　　  │
│　　│　　　　│　　　　　　│　　　　　　│壞車門鎖及電│　　　  │
│　　│　　　　│　　　　　　│　　　　　　│門鎖竊取之　│　　　  │
├──┼────┼──────┼──────┼──────┼────┤
│二　│93年4 月│桃園縣桃園市│辛○○所有之│連續駕車前往│無　　　│
│　　│30日上午│三元街253 巷│不銹鋼材料一│該處以徒手竊│　　　　│
│　　│7時許、 │41弄7號     │批、不銹鋼水│取之　　　　│　　　　│
│　　│5月1日上│　　　　　　│塔一個（5 月│　　　　　　│　　　　│
│　　│午7 時許│　　　　　　│2 日行竊部分│　　　　　　│　　　　│
│　　│5月2日凌│　　　　　　│，因當場為陳│　　　　　　│　　　　│
│　　│晨3 時30│　　　　　　│永得發現而未│　　　　　　│　　　　│
│　　│分許    │　　　　　　│遂）　　　　│　　　　　　│　　　　│
├──┼────┼──────┼──────┼──────┼────┤
│三　│93年6   │桃園縣中壢市│丑○○所有之│趁丑○○車門│無　　　│
│　　│7日中   │榮安十街與永│車號ＫＭ─90│未上鎖之機會│　　　　│
│　　│12時    │福路748 巷口│65號自用小客│，進入車內以│　　　　│
│　　│　      │  　　      │    車一輛　│六角板手破壞│　　　　│
│　　│　　　　│　          │　　　　　　│電門鎖竊取之│　　　　│
├──┼────┼──────┼──────┼──────┼────┤
│四　│93年6月 │桃園縣平鎮市│琦陵科技有限│同編號一　　│無　　　│
│　　│25日晚間│振興路平鎮市│公司所有之車│　　　　　　│　　　　│
│　　│6時許至 │公所旁停車場│號ＬＦ─5875│　　　　　　│　　　　│
│　　│27日上午│內　　　　　│號自用小貨車│　　　　　　│　　　　│
│　　│10時許  │　　　　　　│1 輛　    　│　　　　　　│　　　　│
├──┼────┼──────┼──────┼──────┼────┤
│五　│93年6月 │桃園縣平鎮市│丁○○所有置│以六角板手破│無　　　│
│　　│27日上  │金陵路2段96 │放於車號ＪＤ│壞車門鎖後進│　　　　│
│　　│午11時  │巷口　    　│─3927號自用│入車內行竊　│　　　　│
│　　│30分許　│　　　　　　│小客車內之SO│　　　　　　│　　　　│
│　　│　　　　│　　　　　　│NY牌CD音響 1│　　　　　　│　　　　│
│　　│　　　　│　　　　　　│台、新臺幣（│　　　　　　│　　　　│
│　　│　　　　│　　　　　　│同）現金950 │　　　　　　│　　　　│
│　　│　　　　│　　　　　　│元、高速公路│　　　　　　│　　　　│
│　　│　　　　│　　　　　　│回數票6張   │　　　　　　│　　　　│
├──┼────┼──────┼──────┼──────┼────┤
│六　│93年6月 │桃園縣平鎮市│琦陵科技有限│同右　　　　│無　　　│
│　　│28日上  │金華街48號前│公司所有置放│　　　　　　│　　　　│
│　　│午8時許 │號前　　　　│於車號Ｌ五─│　　　　　　│　　　　│
│　　│　　　　│　　　　　　│0636號自用小│　　　　　　│　　　　│
│　　│　　　　│　　　　　　│貨車內之CD音│　　　　　　│　　　　│
│　　│　　　　│　　　　　　│音響主機1台 │　　　　　　│　　　　│
│　　│　　　　│　　　　　　│、現金約50元│　　　　　　│　　　　│
│　　│　　　　│　　　　　　│、高速公路回│　　　　　　│　　　　│
│　　│　　　　│　　　　　　│數票2張     │　　　　　　│　　　　│
├──┼────┼──────┼──────┼──────┼────┤
│七　│93年7月 │桃園縣中壢市│洪金蓮所有、│同編號一　　│無　　　│
│　　│7日上午 │至善里後寮一│由壬○○使用│　　　　　　│　　　　│
│　　│12時許  │路旁土地公廟│之車號ＱＬ─│　　　　　　│　　　　│
│　　│　　　　│前　　　　　│4227號自用小│　　　　　　│　　　　│
│　　│　　　　│　　　　　　│客車1 輛    │　　　　　　│　　　　│
├──┼────┼──────┼──────┼──────┼────┤
│八　│93年7月 │桃園縣平鎮市│丙○○所有之│同右　　　　│無　　　│
│　　│9日凌晨 │金陵路四段45│車號ＬＣ─25│　　　　　　│　　　　│
│　　│4時許　 │5號前　   　│48號自用小客│　　　　　　│　　　　│
│　　│　　　　│　　　　　　│車1輛     　│　　　　　　│　　　　│
├──┼────┼  ─────┼──────┼──────┼────┤
│九　│93年7月 │桃園縣平鎮市│吳聲和所有、│同右　　　　│無　　　│
│　　│16日傍晚│衛生所前停車│由戊○○使用│　　　　　　│　　　　│
│　　│5時15分 │場內　　　　│之車號ＬＳ─│　　　　　　│　　　　│
│　　│許  　　│　　　　　　│5070號自用小│　　　　　　│　　　　│
│　　│　　　　│　　　　　　│客車1輛     │　　　　　　│　　　　│
├──┼────┼──────┼──────┼──────┼────┤
│十　│93年7月 │桃園縣平鎮市│甲○○所有、│同編號五　　│無　　　│
│　　│25日凌晨│德育路210號 │置放於車號Ｋ│　　　　　　│　　　　│
│　　│1時許 　│前  　　　　│Ａ─8156號自│　　　　　　│　　　　│
│　　│　　　　│　　　　　　│用小客車    │　　　　　　│　　　　│
│　　│　　　　│　　　　　　│內之第一銀行│　　　　　　│　　　　│
│　　│　　　　│　　　　　　│信用卡、金融│　　　　　　│　　　　│
│　　│　　　　│　　　　　　│卡各1 張及音│　　　　　　│　　　　│
│　　│　　　　│　　　　　　│樂隨身聽1 台│　　　　　　│　　　　│
├──┼────┼──────┼──────┼──────┼────┤
│十一│93年7月 │桃園縣中壢市│乙○○所有之│同編號一　　│無　　　│
│　　│26日凌晨│中園路12號旁│車號ＪＹ─43│　　　　　　│　　　　│
│　　│3時許 　│  　　　　　│87號自用小客│　　　　　　│　　　　│
│　　│　　　　│　　　　　　│車1 輛    　│　　　　　　│　　　　│
├──┼────┼  ─────┼──────┼──────┼────┤
│十二│93年7月 │桃園縣中壢市│己○○所有之│同右　　　　│無　　　│
│　　│31日傍晚│文化路67號前│車號Ｌ六─94│　　　　　　│　　　　│
│　　│5時許 　│    　　　　│10號自用小客│　　　　　　│　　　　│
│　　│　　　　│　　　　　　│車1 輛    　│　　　　　　│　　　　│
├──┼────┼──────┼──────┼──────┼────┤
│十三│93年8月 │桃園縣平鎮市│陳國彰所有之│同右　　　　│萬能六角│
│　　│3日晚間 │和平路平鎮國│車號Ｖ七─98│　　　　　　│板手1支 │
│　　│11時許  │中附近　　　│48號自用小客│　　　　　　│   　 　│
│　　│　　　　│　　　　　　│車1 輛　    │　　　　　　│　　　　│
└──┴────┴──────┴──────┴──────┴────┘
參考法條
中華民國刑法第三百二十條 (普通竊盜罪、竊佔罪)
意圖為自己或第三人不法之所有，而竊取他人之動產者，為竊盜
罪，處五年以下有期徒刑、拘役或五百元以下罰金。
意圖為自己或第三人不法之利益，而竊佔他人之不動產者，依前
項之規定處斷。
前二項之未遂犯罰之。
中華民國刑法第三百二十一條
犯竊盜罪而有左列情形之一者，處六月以上、五年以下有期徒刑
：
一　於夜間侵入住宅或有人居住之建築物、船艦或隱匿其內而犯
之者。
二　毀越門扇、牆垣或其他安全設備而犯之者。
三　攜帶兇器而犯之者。
四　結夥三人以上而犯之者。
五　乘火災、水災或其他災害之際而犯之者。
六　在車站或埠頭而犯之者。
前項之未遂犯罰之。
中華民國刑法第五十六條
(連續犯)
連續數行為而犯同一之罪名者，以一罪論。但得加重其刑至二分
之一。
中華民國刑法第三十八條
(沒收物)
左列之物沒收之：
一　違禁物。
二　供犯罪所用或犯罪預備之物。
三　因犯罪所得之物。
前項第一款之物，不問屬於犯人與否，沒收之。
第一項第二款、第三款之物，以屬於犯人者為限，得沒收之。但
有特別規
定者，依其規定。
